臺灣宜蘭地方法院刑事判決　　　　　　　 94年度訴字第429號
公　訴　人　臺灣宜蘭地方法院檢察署檢察官
被　　　告　甲○○
　　　　　　　　　　（現在臺灣宜蘭監獄執行中）
上列被告因毒品危害防制條例案件，經檢察官提起公訴（94年度
毒偵字第968號），本院判決如下：
    主  文
甲○○施用第二級毒品，累犯，處有期徒刑伍月，如易科罰金，
以參佰元折算壹日。
其餘被訴施用第一級毒品部分不受理。
    事  實
一、甲○○前曾因違反肅清煙毒條例案件，經臺灣高等法院以86
    年度上訴字第745號判決判處有期徒刑三年二月確定，甫於
    民國92年4月29日縮刑期滿執行完畢。又甲○○前亦因施用
    毒品案件，經送觀察、勒戒後，認為無繼續施用毒品之傾向
    ，而於91年5月28日執行完畢釋放，並經臺灣宜蘭地方法院
    檢察署檢察官於同日以91年度毒偵緝字第24號、91年度毒偵
    字第319號為不起訴處分確定。詎其猶不知悔改，明知安非
    他命為毒品危害防制條例第2條第2項第2款所規定之第二級
    毒品，不得擅自施用，竟仍於前開觀察、勒戒執行完畢釋放
    後五年內，基於施用第二級毒品安非他命之犯意，於94年7
    月23日18時20分往前回溯96小時內之某時，在宜蘭縣境內某
    不詳處所，施用第二級毒品安非他命1次。嗣於94年7月23日
    16時50分許，在宜蘭縣員山鄉○○路○段路旁為警查獲。
二、案經宜蘭縣警察局宜蘭分局報請臺灣宜蘭地方法院檢察署檢
    察官偵查起訴。
    理  由
壹、有罪部分
一、訊據被告甲○○矢口否認有何施用第二級毒品安非他命之犯
    行，辯稱「於94年7月23日18時20分被採尿前4日，我都在宜
    蘭縣境內，但我並未施用安非他命，不知道驗尿報告為何會
    顯示安非他命之陽性反應。」云云，然查：人體施用第二級
    毒品安非他命後，一般而言，於其尿液中可驗出安非他命、
    甲基安非他命成分之時限約為96小時。本件情形，被告為警
    查獲後，於94年7月23日18時20分所採之尿液，經送慈濟大
    學濫用藥物檢驗中心檢驗之結果，確實呈現甲基安非他命陽
    性反應之事實，有宜蘭縣警察局宜蘭分局移送毒品案件犯嫌
    姓名與尿液編號對照表、慈濟大學濫用藥物檢驗中心檢驗總
    表各1件在卷可稽。嗣本院再將上開被告之尿液，送法務部
    調查局複驗，其複驗之結果，確實仍呈現甲基安非他命陽性
    反應之事實，亦有法務部調查局調科壹字第09462104880號
    檢驗通知書1紙附卷可佐。依此，自堪認定被告確有「於94
    年7月23日18時20分往前回溯96小時內之某時，在宜蘭縣境
    內某不詳處所，施用第二級毒品安非他命1次」之犯行，被
    告空言否認此一犯行，自不足採信。再者，被告前因施用毒
    品案件，經送觀察、勒戒後，認為無繼續施用毒品之傾向，
    而於91年5月28日執行完畢釋放，並經臺灣宜蘭地方法院檢
    察署檢察官於同日以91年度毒偵緝字第24號、91年度毒偵字
    第319號為不起訴處分確定等情，亦有上開不起訴處分書、
    全國施用毒品案件紀錄表、臺灣高等法院被告前案紀錄表各
    1件可資佐證。從而，被告於觀察、勒戒執行完畢釋放後，
    五年內再犯本案施用第二級毒品罪之事證已臻明確，其犯行
    堪予認定，應依法論科。
二、查安非他命為毒品危害防制條例第2條第2項第2款所規定之
    第二級毒品，不得擅自施用，故核被告施用安非他命之行為
    ，係犯毒品危害防制條例第10條第2項之施用第二級毒品罪
    。其施用行為前後持有第二級毒品安非他命之低度行為，為
    其施用之高度行為所吸收，不另論罪。又被告前因違反肅清
    煙毒條例案件，經臺灣高等法院以86年度上訴字第745號判
    決判處有期徒刑三年二月確定，甫於92年4月29日縮刑期滿
    執行完畢之事實，有卷附之臺灣高等法院被告前案紀錄表1
    件可資參照，其於有期徒刑之執行完畢後，五年以內再犯有
    期徒刑以上之本罪，為累犯，應依法加重其刑。爰審酌被告
    之素行、智識程度；犯罪之動機、目的、手段；前已經觀察
    勒戒，仍不知悔改，復繼續沾染毒品惡習，其施用毒品行為
    對於自身及社會所造成之危害程度非輕；施用第二級毒品之
    犯罪態樣及施用之次數、頻率；犯後猶飾詞否認犯行之態度
    等一切情狀，量處如主文所示之刑，並諭知易科罰金之折算
    標準，以示警懲。
貳、不受理之部分：
一、公訴意旨另以：被告甲○○基於施用第一級毒品海洛因之概
    括犯意，自94年7月12日起至94年7月23日18時20分許止，在
    宜蘭縣員山鄉○○路166號住處內及其他不詳處所，連續施
    用第一級毒品海洛因多次，因認被告涉犯毒品危害防制條例
    第10條第1項之施用第一級毒品罪嫌。
二、按已經提起公訴或自訴之案件，在同一法院重行起訴者，應
    諭知不受理之判決，刑事訴訟法第303條第2款定有明文。次
    按連續犯之行為業經就一部分起訴者，依審判不可分之原則
    ，固應就全部予以審判，惟其他部分如在同一法院重行起訴
    時，則應依刑事訴訟法第303條第2款，就後繫屬之案件諭知
    不受理之判決（參見最高法院86年度台上字第1647號判決意
    旨）。
三、經查：被告因於94年7月3日6、7時許，在宜蘭縣員山鄉○○
    路166號住處內，施用第一級毒品海洛因1次之犯行，經臺灣
    宜蘭地方法院檢察署檢察官於94年8月12日以94年度毒偵字
    第750號提起公訴，94年8月22日繫屬本院（案號：94年度訴
    字第382號）後，復因於94年9月13日9時許前之其他連續施
    用第一級毒品海洛因之犯行，經臺灣宜蘭地方法院檢察署檢
    察官先後以94年度毒偵字第999、1002、1020、1021、1194
    、1204、1358號移請本院併入94年度訴字第382號案件審理
    ，且上開案件尚未判決確定等情，有臺灣宜蘭地方法院檢察
    署94年度毒偵字第750號起訴書及臺灣高等法院被告前案紀
    錄表各1件在卷可稽，並經本院調閱前揭94年度訴字第382號
    案件全卷查明屬實。而綜核本院94年度訴字第382號案件之
    犯罪事實與本案檢察官起訴所指之被告施用第一級毒品海洛
    因犯行，可知2案件之犯罪時間緊接，方法態樣相同，所犯
    罪名之犯罪構成要件亦相同，顯係基於概括犯意反覆為之，
    依刑法第56條規定，應為連續犯，有裁判上一罪之關係，屬
    於同一案件，是本案被告施用第一級毒品犯行應為前案（即
    臺灣宜蘭地方法院檢察署94年度毒偵字第750號）之起訴效
    力所及，不得再行起訴，迺公訴人復於94年8月25日就同一
    案件之部分事實（即本案事實）向本院重行起訴，於94年9
    月23日繫屬本院，揆諸首揭說明，後繫屬之本院自應就此重
    行起訴部分，諭知不受理之判決。
據上論斷，應依刑事訴訟法第299條第1項前段、第303條第2款，
，毒品危害防制條例第10條第2項，刑法第11條前段、第47條、
第41條第1項前段，罰金罰鍰提高標準條例第2條，判決如主文。
本案經檢察官陳嘉瑜到庭執行職務。
中　　華　　民　　國　　94　　年　　12　　月　　30　　日
                  臺灣宜蘭地方法院刑事第四庭
                      審判長法  官  林 惠 玲
                        　  法  官  郭 淑 珍
                            法  官  劉 家 祥
以上正本證明與原本無異。
如不服本判決，應於判決送達後10日內，向本院提出上訴狀（應
附繕本）。
                            書記官  邱 淑 秋
中　　華　　民　　國　　95　　年　　1 　　月　　2 　　日
附錄本案論罪科刑法條全文：
毒品危害防制條例第10條第2項
施用第二級毒品者，處 3 年以下有期徒刑。
